【裁判字號】    92,上訴,69
【裁判日期】    920926
【裁判案由】    偽造文書等
【裁判全文】
臺灣高等法院刑事判決                              九十二年度上訴字第六九號
    上  訴  人  臺灣臺北地方法院檢察署檢察官
    上  訴  人
    即  被  告  郭孟晴  原名.
右上訴人因偽造文書等案件，不服臺灣臺北地方法院九十一年度易字第一二三０號，
中華民國九十一年十二月十一日第一審判決（起訴案號：臺灣臺北地方法院檢察署九
十一年度偵字第一三六七六號、第一０二二七號）提起上訴，本院判決如左：
    主  文
上訴駁回。
郭孟晴緩刑貳年。
    事實及理由
一、本案經本院審理結果，認原審以上訴人即被告郭孟晴（原名丙○○，民國九十二
    年三月二十六日更名）係犯刑法第二百十六條、第二百十條、第三百三十九條之
    罪，而依牽連犯之關係從一重之行使偽造私文書罪處斷，判處有期徒刑八月，並
    就其中不能證明犯罪部分，敘明不另諭知無罪之理由，其認事用法及量刑均無不
    當，應予維持，並引用第一審判決書記載之事實、證據及理由。
二、檢察官上訴意旨略以：被告受他人倒會之累，無法支付會款屬實，原審何以又認
    定無詐欺犯意，且亦未指明證人乙○○當庭駁斥被告之卷證資料出處云云。被告
    上訴意旨則以：當初是我處理會錢不當，我非惡意，倒會後我有按期慢慢還錢給
    告訴人，並與告訴人乙○○及甲○分別達成和解云云。
三、經查：右揭犯罪事實，業據告訴人甲○、乙○○於偵查、原審及本院訊問時指訴
    歷歷，核與被告於本院坦承，先冒以乙○○名義填寫二千元標息標單，標得告訴
    人甲○五十六人合會，取得四十五萬元四千元會款，後又冒以王和裕名義（乙○
    ○姊夫）填寫二千七百元標息標單，標得告訴人甲○四十七人合會，取得三十二
    萬五千五百元等情相符，復有互助會會員名單影本二紙在卷足稽。告訴人乙○○
    亦於本院審理當庭表示已與被告達成和解及願給被告一個機會等語。本件事證明
    確，被告犯行堪以認定。被告所辯並無冒標惡意及檢察官所稱原審未指明乙○○
    證言出處，因而聲明上訴，均為無理由，應予駁回。
四、末查，被告以往未曾受有期徒刑以上刑之宣告，卷附台灣高等法院被告全國前案
    紀錄表並無科刑紀錄，被告一時失慮，致觸刑章，經此偵審教訓，今後當知戒惕
    ，信無再犯之虞，且被告已與告訴人甲○、乙○○達成和解，有調解筆錄影本二
    件附卷可稽，並為告訴人到庭所是認，本院因認所宣告之刑以暫不執行為適當，
    併宣告緩刑二年，以啟自新，兼利被告工作賺錢以清償積欠告訴人之債務。
據上論斷，應依刑事訴訟法第三百六十八條、第三百七十三條，刑法第七十四條第一
款判決如主文。
本案經檢察官劉永清到庭執行職務。
中      華      民      國    九十二    年      九      月    二十六    日
                              臺灣高等法院刑事第二十庭
                                  審判長法  官  陳  晴  教
                                        法  官  李  春  地
                                        法  官  鄧  振  球
右正本證明與原本無異。
如不服本判決，應於收受送達後十日內向本院提出上訴書狀，其未敘述上訴之理由者
並得於提起上訴後十日內向本院補提理由書（均須按他造當事人之人數附繕本）。
                                        書記官  郭  台  發
中      華      民      國    九十二    年      九      月    二十九    日


司法院資訊處製作；財團法人民間司法改革基金會備份。
